【裁判字號】    97,訴,857
【裁判日期】    971126
【裁判案由】    違反毒品危害防制條例
【裁判全文】
臺灣嘉義地方法院刑事判決               97年度訴字第857號
公  訴  人  臺灣嘉義地方法院檢察署檢察官
被      告  甲○○
上列被告因違反毒品危害防制條例案件，經檢察官提起公訴（97
年度撤緩毒偵字第13號、97年度撤緩毒偵字第14號、97年度撤緩
毒偵字第15號、97年度撤緩偵字第83號、97年度毒偵字第1433號
），被告於本院行準備程序時就被訴事實為有罪之陳述，經本院
合議庭裁定由受命法官改依簡式審判程序審理，判決如下：
    主  文
甲○○施用第一級毒品，共伍罪，均累犯，各處有期徒刑捌月。
又施用第二級毒品，共貳罪，均累犯，各處有期徒刑伍月。應執
行有期徒刑年肆月。
    犯 罪 事 實
一、甲○○前因違反肅清煙毒條例案件，經臺灣臺北地方法院以
    83年度訴字第872號判決、83年度訴字第1808號判決，分別
    判處有期徒刑3年6月、3年8月確定，上開2案接續執行，於
    民國（下同）86年2月5日縮刑假釋出監並付保護管束，嗣假
    釋經撤銷，執行殘刑4年4月15日，而於94年3月4日縮刑期滿
    執行完畢。
二、又甲○○於95年間，因施用毒品案件，經本院以95年度毒聲
    字第192號裁定送觀察、勒戒後，認有繼續施用毒品傾向，
    復經本院以95年度毒聲字第249號裁定送強制戒治，於96年7
    月14日執行完畢釋放出監，並經臺灣嘉義地方法院檢察署檢
    察官以96年度戒毒偵字第19號為不起訴處分確定。詎仍不知
    悛悔，於上開強制戒治執行完畢釋放後5年以內，分別：（
    一）基於施用第一級毒品之犯意，於96年9月10日、96年11
    月6日、96年12月10日及97年1月9日，於嘉義縣布袋鎮○○
    路359號之住處，以將海洛因摻水置入針筒之方式，施用海
    洛因共4次；並於96年12月10日晚間7、8時許，另基於施用
    第二級毒品之犯意，於上開住處，以將甲基安非他命置於玻
    璃球內燒烤，吸食其煙霧方式，施用第二級毒品甲基安非他
    命1次，嗣經警先後依規定通知甲○○於96年9月11日、同年
    11月7日、同年12月11日及97年1月9日到場採尿送驗結果，4
    次均呈嗎啡陽性反應，其中96年12月11日該次採尿送驗結果
    ，同時呈甲基安非他命之陽性反應。（二）基於施用第一、
    二級毒品之犯意，於97年7月24日晚間某時，在其上開住處
    內，以將海洛因摻水置入針筒之方式，施用第一級毒品海洛
    因1次，並於當日晚間11、12時許，以將甲基安非他命置於
    玻璃球內燒烤，吸食其煙霧方式，施用第二級毒品甲基安非
    他命1次；嗣經臺灣嘉義地方法院檢察署觀護人於97年7月25
    日下午3時50分許，依法通知甲○○到場採尿送驗，結果分
    呈嗎啡陽性反應及甲基安非他命陽性反應。
三、案經嘉義縣警察局布袋分局報告及臺灣嘉義地方法院檢察署
    檢察官自動檢舉偵查起訴。
    理  由
一、本件係經被告甲○○於準備程序當庭表示認罪，而經本院裁
    定以簡式審判程序加以審理，則依據刑事訴訟法第273條之2
    ，同法第159條第2項之規定，不適用傳聞法則有關限制證據
    能力之相關規定，合先敘明。
二、訊據被告對上開犯罪事實坦承不諱，且被告上開各次經警及
    臺灣嘉義地方法院檢察署觀護人採集之尿液，經以氣相層析
    質譜儀（ＧＣ/ＭＳ）檢驗結果，均呈嗎啡之陽性反應（按
    施用海洛因後，經人體之水解代謝作用，會呈嗎啡陽性反應
    ），另96年12月10日、97年7月24日等2次採尿檢驗結果，尚
    呈甲基安非他命陽性反應等情，並有附表所示尿液檢驗報告
    等證據在卷可稽，此外復有法務部調查局第六處（82）發技
    一字第4153號函文1份在卷足憑，足認被告自白與事實相符
    。另被告於95年間，因施用毒品案件，經本院以95年度毒聲
    字第192號裁定送觀察、勒戒後，認有繼續施用毒品傾向，
    復經本院以95年度毒聲字第249號裁定送強制戒治，於96年7
    月14日執行完畢釋放出監，有臺灣高等法院被告前案紀錄表
    1  份在卷可憑，其於強制戒治執行完畢釋放後5年內，再犯
    本件施用毒品之各罪，依法應予追訴處罰。綜上所述，本件
    事證明確，被告犯行洵堪認定，應依法論科。
三、查海洛因、甲基安非他命分別為毒品危害防制條例所定之第
    一級、第二級毒品。故核被告先後5次施用海洛因，及先後2
    次施用甲基安非他命之犯行，所為分別係犯毒品危害防制條
    例第10條第1項之施用第一級毒品罪及同條例第10條第2項之
    施用第二級毒品罪；其施用前持有海洛因、甲基安非他命之
    低度行為，為施用之高度行為所吸收，均不另論罪。又所犯
    上開施用第一級毒品5次犯行、及施用第二級毒品2次犯行，
    犯意各別，行為互殊，應分論併罰。又被告有上開犯罪事實
    欄一所示科刑，及於94年3月4日執行完畢之情形，有臺灣高
    等法院被告前案紀錄表1份附卷可按，其於受有期徒刑之執
    行完畢5年以內，故意再犯本案有期徒刑以上之7罪，均屬累
    犯，各應依刑法第47條第1項規定，分別加重其刑。爰審酌
    被告國中畢業之智識程度，前曾因施用毒品經強制戒治程序
    ，竟未思悔改，顯然缺乏禁絕毒害決心，以及施用毒品犯行
    係屬戕害自身健康之行為，尚未危害他人，且被告於本院審
    理中坦承犯行，態度尚稱良好等一切情狀，分別量處如主文
    所示之刑，並定其應執行之刑。
據上論斷，應依刑事訴訟法第273條之1第1項、第299條第1項前
段，毒品危害防制條例第10條第1項、第2項，刑法第11條前段、
第47條第1項、第51條第5款，判決如主文。
本案經檢察官王輝興到庭執行職務。
中    華    民    國    97    年    11    月    26    日
                  刑事第五庭    法  官  啟夫
以上正本證明與原本無異。
如不服本判決應於收受判決後10日內向本院提出上訴書狀，並應
敘述具體理由；其未敘述上訴理由者，應於上訴期間屆滿後20日
內向本院補提理由書（均須按他造當事人之人數附繕本）「切勿
逕送上級法院」。
中    華    民    國    97    年    11    月    26    日
                                書記官  侯麗茹
附錄本件論罪科刑法條：
毒品危害防制條例第10條
施用第一級毒品者，處 6 月以上 5 年以下有期徒刑。
施用第二級毒品者，處 3 年以下有期徒刑。
附表：
┌───┬───┬─────────────┬───────────┐
│編  號│ 採尿 │   證    據    名    稱   │   待  證  事  實     │
│      │ 日期 │                          │                      │
├───┼───┼─────────────┼───────────┤
│  一  │96年9 │列管毒品人口尿液檢體採集送│被告甲○○於96年9月11 │
│      │月11日│驗紀錄表（檢體編號：      │日經警採尿送驗結果，呈│
│      │      │NＺ00000000000 號）及正修科│海洛因於人體代謝物嗎啡│
│      │      │技大學超微量研究科技中心檢│陽性反應之事實。      │
│      │      │驗報告各1紙               │                      │
├───┼───┼─────────────┼───────────┤
│  二  │96年11│代號與真實姓名對照表（代號│ 被告甲○○於96年11月7│
│      │月7日 │：布57）及高雄市立凱旋醫院│ 日經警採尿送驗結果， │
│      │      │濫用藥物尿液檢驗報告各1紙 │ 呈海洛因於人體代謝物 │
│      │      │                          │ 啡陽性反應之事實。   │
│      │      │                          │                      │
├───┼───┼─────────────┼───────────┤
│  三  │96年12│代號與真實姓名對照表（代號│被告甲○○於96年12月11│
│      │月11日│：布61）及高雄市立凱旋醫院│日經警採尿送驗結果，呈│
│      │      │濫用藥物尿液檢驗報告各1紙 │甲基安非他命陽性反應及│
│      │      │                          │海洛因於人體代謝物嗎啡│
│      │      │                          │陽性反應之事實。      │
│      │      │                          │                      │
├───┼───┼─────────────┼───────────┤
│  四  │97年1 │應受尿液採驗人尿液檢體採集│被告甲○○於97年1月9日│
│      │月9日 │送驗紀錄表（檢體編號：NP00│經警採尿送驗結果，呈海│
│      │      │000000000號）及正修科技大 │洛因於人體代謝物嗎啡陽│
│      │      │學超微量研究科技中心檢驗報│性反應之事實。        │
│      │      │告各1紙                   │                      │
├───┼───┼─────────────┼───────────┤
│  五  │97年7 │灣嘉義地方法院檢察署觀護人│ 被告甲○○於97年7月25│
│      │月25日│室採尿交辦單、本署受保護管│ 日經本署護人採尿送驗 │
│      │      │束人尿液檢體監管記錄表及臺│ 結果，呈甲基安非他陽 │
│      │      │灣檢驗科技股份有限公司濫用│ 性反應及海洛因於人體 │
│      │      │藥物尿液檢驗報告各1紙     │ 代謝物嗎啡陽性反應之 │
│      │      │                          │ 事實。               │
└───┴───┴─────────────┴───────────┘


司法院資訊處製作；財團法人民間司法改革基金會備份。
